Inventaris van het archief van de Vereniging voor Armenzorg en Weldadigheid, Nederlandse Vereniging voor Maatschappelijk Werk, Nationale Raad voor Maatschappelijk Werk, Nationale Raad voor Maatschappelijk Welzijn, 1908-1988 (1989)
Nationaal Archief, Den Haag
- Wetten/Wetgeving.
  - Projectgroep Wetgeving NRMW (v/h Stafgroep., 238
    Aan te vragen als inv.nr. 238
    - vergaderstukken. 1985
    - vergaderstukken. 1986
    - vergaderstukken. 1987
  - Commissie Wetgevingsaangelegenheden (NRMW)., 239
    - agenda's/notulen vergaderingen. 1973/1978
    - agenda's/notulen vergaderimgen. 1979/1984
    - vergaderstukken. 1985/1987
  - Wetenschappelijk Adviescollege (NRMW)., 240
    - correspondentie/bestuursbesluiten/vergaderstukken. 1953
  - W.M.D. Werkgeversvereniging Maatschappelijke Dienstverl., 240
    - oprichting/lidmaatschap, correspondentie. 1971/1982
    - ledenraadsvergaderingen. 1980/1982
  - Woning Maatschappelijk Werk. Commissie (NRMW)., 240
    - bestuursbesluiten. 1960/1968
    - correspondentie/rapportage. 1960/1968
    - notulen vergaderingen. 1961/1963
  - Woonwagenbewoners., Kommentaar NRMW op discussienota Woonwagenbewoners en samenleving.; 240
    - correspondentie. 1976/1977
  - Ziekenhuismaatschappelijk Werk, Werkgroep., 241
    - correspondentie/bestuursbesluiten. 1956/1967
    - notulen vergaderingen werkgroep en secties 1-4. 1952/1966
    - diverse rapporten, resultaten enquete. 1957/1967
  - College Ziekenhuisvoorzieningen., Vetegenwoordiging NRMW in College.; 241
    - correspondentie. 1984/1988
  - Zomerpostzegels., Stichting Comite voor Zomerpostzegels.; 241
    - Vertegenwoordiging in bestuur. correspondentie/bestuursbesluiten. 1951/1982
  - Zuid-Molukkers. Gespreksgroep Welzijn- (NRMW)., 241
    - correspondentie/bestuursbesluiten. 1977/1979
  - C.I.P. Zie P., 242-253
    - Bestanddeel 1, 242
    - Bestanddeel 2, 243
    - Bestanddeel 3, 244
    - Bestanddeel 4, 245
    - Bestanddeel 5, 246
    - Bestanddeel 6, 247
    - Bestanddeel 7, 248
    - Bestanddeel 8, 249
    - Bestanddeel 9, 250
    - Bestanddeel 10, 251
    - Bestanddeel 11, 252
    - Bestanddeel 12, 253
- Bestuursarchief, Houdende Notulen van Vergaderingen van de Nederlandse Vereniging voor Armenzorg (1941) en de Nederlandse Vereniging voor Maatschappelijk Werk (1946-1957)
  - Nederlandse Vereniging voor Armenzorg/Nederlandse Vereniging voor Maatschappelijk Werk., 254
    - Algemene Ledenvergaderingen. 1941/1951
    - Algemene Ledenvergaderingen. 1952/1956
  - Nederlandse Vereniging voor Maatschappelijk Werk., 255
    - Vergaderingen Algemeen Bestuur. 1947/1956
    - vergaderingen. 1947/1949
    - vergadering. 24 februari 1950
    - vergadering. 23 februari 1951
    - vergadering. 16 oktober 1951
    - vergadering. 11 juni 1952
    - vergadering. 14 november 1952
    - vergadering. 28 november 1953
    - vergadering. 1 april 1954
    - vergadering. 23 maart 1956
  - Nederlandse Vereniging voor Maatschappelijk Werk., Vergaderstukken Dagelijks Bestuur.; 256
    - vergaderingen. 1947/1949
    - vergaderingen. 1950
    - vergaderingen. 1951
  - Vergaderstukken Dagelijks Bestuur., 257
    - vergaderingen. 1952
    - vergaderingen. 1953
  - Vergaderstukken Dagelijks Bestuur., 258
    - vergadering. 29 januari 1954
    - vergadering. 5 maart 1954
    - vergadering. 7 april 1954
    - vergadering. 5 mei 1954
    - vergadering. 16 juni 1954
    - vergadering. 22 september 1954
    - vergadering. 4 oktober 1954
    - vergadering. 28 oktober 1954
    - vergadering. 23 november 1954
    - vergadering. 23 december 1954
  - Nederlandse Vereniging voor Maatschappelijk Werk., 259
    - Vergaderstukken Dagelijks Bestuur. 1955
    - 27 januari 1955
    - 24 februari 1955
    - 31 maart 1955
    - 26 april 1955
    - 21 juni 1955
    - 15 juli 1955
    - 29 augustus 1955
    - 23 september 1955
    - 31 oktober 1955
    - 25 november 1955
  - Vergaderstukken., 1956/Febr. 1957; 260
    zie verder voor Dagelijks Bestuur Nationale Raad Voor Maatschappelijk Werk
    - 19 januari 1956
    - 16 februari 1956
    - 8 maart 1956
    - 5 april 1956
    - 1 juni 1956
    - 6 juli 1956
    - 12 juli 1956
    - 10 september 1956
    - 19 oktober 1956
    - 29 oktober 1956
    - 6 december 1956
    - 8 februari 1957
- Bestuursarchief, houdende notulen van Vergaderingen van de Nationale Raad Voor Maatschappelijk Werk. 1957-1989
  - Nationale Raad Voor Maatschappelijk Werk.
    - Raad van Afgevaardigen., 1957/1959; 261
      - stukken installatievergadering 20-3-1957 (niet compleet) Voorlopige samenstelling Bestuursraad. Presentielijst installatievergadering.
      - vergadering. 9december 1957
      - vergadering. 4 juli 1958
      - vergadering. 17 april 1959
      - vergadering. 23 september 1959
    - Vergaderstukken., 1960/1966; 262
      zie verder Raadsvergadering Nationale Raad voor Maatschappelijk Welzijn
      - 27 mei 1960
      - 24 februari 1961
      - 23 mei 1961
      - 4 oktober 1962
      - 9 mei 1963
      - 12 december 1963
      - 17 december 1964
      - 15 december 1965
      - 27 oktober 1966
      - 22 december 1966
  - Bestuursraad (Nat. Raad voor Maatsch. Werk).
    - Vergaderstukken., 1957; 263
      - 10 mei 1957
      - 14 juni 1957
      - 12 juli 1957
      - 13 september 1957
      - 6 november 1957
      - 19 december 1957
    - Vergaderstukken., 1958; 264
      - 15-2-1958
      - 21 maart 1958
      - 18 april 1958
      - 13 juni 1958
      - 5 september 1958
      - 10 oktober 1958
      - 7 november 1958
      - 12 december 1958
  - Nationale Raad Voor Maatschappelijk Werk Bestuursraad.
    - Vergaderstukken., 1959; 265
      - 9 januari 1959
      - 13 februari 1959
      - 13 maart 1959
      - 17 april 1959
      - rapport werkgroep funderende? analyse. 8 mei 1959
      - 12 juni 1959
    - Vergaderstukken., 266
      - 10 juli 1959
      - 23 september 1959
      - 13 november 1959
      - 16 december 1959
    - Vergaderstukken., 1960; 267
      - 20 januari 1960
      - 17 februari 1960
      - 16 maart 1960
      - 22 april 1960
      - 27 mei 1960
      - 15 juni 1960
    - Vergaderstukken., 268
      - 13 juli 1960
      - 21 september 1960
      - 19 oktober 1960
      - 16 december 1960
    - Vergaderstukken., 1961; 269
      - 18 januari 1961
      - 16 februari 1961
      - 15 maart 1961
      - 19 april 1961
      - 17 mei 1961
      - + voorontwerp Alg. Bijstandswet. 21 juni 1961
    - Vergaderstukken., 270
      - 22 september 1961
      - 27 oktober 1961
      - 22 december 1961
    - Vergaderstukken., 1962; 271
      - 18 januari 1962
      - 1 maart 1962
      - 22 maart 1962
      - 3 mei 1962
    - Vergaderstukken., 272
      - 7 juni 1962
      - 20 september 1962
      - 17 oktober 1962
      - 21 november 1962
      - 20 december 1962
  - Bestuursraad.
    - Vergaderstukken., 1963; 273
      - 24 januari 1963
      - 20 februari 1963
      - 20 maart 1963
      - 25 april 1963
      - 22 mei 1963
      - 26 juni 1963
    - Vergaderstukken., 274
      - 25 september 1963
      - 24 oktober 1963
      - 28 november 1963
      - 18 december 1963
    - Vergaderstukken., 1964; 275
      - 22 januari 1964
      - 27 februari 1964
      - 9 april 1964
      - 6 mei 1964
      - 11 juni 1964
    - Vergaderstukken., 276
      - 24 september 1964
      - 22 oktober 1964
      - 26 november 1964
      - 17 december 1964
    - Vergaderstukken., 1965; 277
      - 28 januari 1965
      - 25 februari 1965
      - 25 maart 1965
      - 29 april 1965
      - 18 juni 1965
    - Vergaderstukken., 278
      - 8 juli 1965
      - 23 september 1965
      - 28 oktober 1965
      - 25 november 1965
      - 23 december 1965
    - Vergaderstukken., 1966; 279
      - 27 januari 1966
      - 24 februari 1966
      - 24 maart 1966
      - 28 april 1966
      - 26 mei 1966
      - 30 juni 1966
    - Vergaderstukken., 280
      - 27 september 1966
      - 17 oktober 1966
      - 24 november 1966
      - 22 december 1966
      - Vergaderstukken. 1967
      - 26 januari 1967
      - 23 februari 1967
  - Dagelijks Bestuur.
    - vergaderstukken., 1957; 281
      - 8 maart 1957
      - 3 juli 1957
      - 12 juli 1957
      - 19 augustus 1957
      - 6 septemeber 1957
      - 30 septemeber 1957
      - 16 oktober 1957
      - 5 november 1957
      - 2 december 1957
      - 13 december 1957
    - vergaderstukken., 1958; 282
      - 10 januari 1958
      - 3 maart 1958
      - 1 april 1958
      - 18 april 1958
      - 2 mei 1958
      - 4 juni 1958
      - 13 juni 1958
      - 4 juli 1958
      - 16 augustus 1958
      - 26 septemeber 1958
      - 23 oktober 1958
      - 27 november 1958
      - 12 december 1958
    - vergaderstukken., 1959; 283
      - 23 januari 1959
      - 5 februari 1959
      - 27 februari 1959
      - 13 maart 1959
      - 10 april 1959
      - 21 april 1959
      - 5 juni 1959
      - 9 oktober 1959
      - 23 oktober 1959
      - 25 november 1959
      - 16 december 1959
    - vergaderstukken., 1960; 284
      - 6 januari
      - 3 februari
      - 3 maart
      - 6 april
      - 4 mei
      - 16 mei
      - 1 juni
      - 9 juni
      - 24 juni
      - 13 juli
      - 7 sepetember
      - 5 oktober
      - 31 oktober
      - 30 november
      - 21 december
    - vergaderstukken., 1961; 285
      - 1 februari
      - 1 maart
      - 29 maart
      - 3 mei
      - 7 juni
      - 25 augustus
      - 14 oktober
      - 9 november
      - 7 december
    - vergaderstukken., 1962; 286
      - 11 januari
      - 8 februari
      - 8 maart
      - 5 april
      - 17 mei
      - 21 juni
      - 5 septemeber
      - 17 oktober
      - 7 november
      - 6 december
    - vergaderstukken., 1963; 287
      - 10 januari
      - 6 februari
      - 6 maart
      - 3 april
      - 9 mai
      - 13 juni
      - 1 juli
      - 12 septemeber
      - 3 oktober
      - 6/28 november
      - 4 december
    - vergaderstukken., 1964; 288
      - 8 januari
      - 5 februari
      - 12 maart
      - 15 april
      - 28 mei
      - 11 juni
      - 3 september
      - 8 oktober
      - 12 november
      - 10 december
    - vergaderstukken., 1965; 289
      - 7 januari
      - 14 januari
      - 11 februari
      - 11 maart
      - 8 april
      - 20 mei
      - 24 juni
      - 9 septemeber
      - 14 oktober
      - 11 november
      - 9 december
    - vergaderstukken., 1966; 290
      - 13 januari
      - 10 februari
      - 9 maart
      - 14 april
      - 12 mei
      - 16 juni
      - 7 juli
      - 18 augustus
      - 20 oktober
      - 10 november
      - 8 december
    - vergaderstukken., 1967; 291
      zie verder bij Bestuursarchief Nationale Raad Voor Maatsch. Welzijn
      - 12 januari 1967
      - 9 februari 1967
      - 9 maart 1967
- Bestuursarchief. Nationale Raad Voor Maatschappelijk Welzijn, maart 1967 t/m december 1988
  1. Vergaderingen Raad 1967/1988
  2. Vergaderingen Bestuur 1967/1988
  - Raadsvergaderingen.
    - vergaderstukken., 1967; 292
      - 27 april
      - 25 mei
      - 29 juni
      - 9 november
    - vergaderstukken., 1968; 293
      - 28 maart
      - 13 juni
      - 30 oktober
      - 5 december
    - vergaderstukken., 1969; 294
      - 24 april/22 mei
      - 23 oktober
    - vergaderstukken., 1970; 295
      - 23 februari
      - 23 april
      - 29 oktober
    - vergaderstukken., 1971; 296
      - 14 januari/18 februari
      - 13 mei
    - vergaderstukken., 4 november/2 december; 297
    - vergaderstukken., 1972; 298
      - 13 april
      - 12 oktober
      - 7 november
    - vergaderstukken., 1973; 299
      - 19 april
      - 4 oktober
      - 13 december
    - vergaderstukken., 1974; 300
      - 25 april
      - 25 september
      - 27 november
    - vergaderstukken., 1975; 301
      - 24 april
      - 16 oktober
      - 13 november
    - vergaderstukken., 1976; 302
      - 15 januari
      - 25 februari
      - 28 april
      - 13 mei
      - 13 oktober
  - Raadsvergaderingen.
    - vergaderstukken., 1977; 303
      - 27 april
      - 12 oktober
      - 30 november
    - vergaderstukken., 1978; 304
      - 25 januari
      - 27 april
      - 12 oktober
    - vergaderstukken., 1979; 305
      - 8 maart
      - 31 mei
      - 20 september
      - 11 oktober
    - vergaderstukken., 1980; 306
      - 30 januari
      - 28 februari
      - 24 april
      - 5 juni
      - 16 oktober
    - vergaderstukken., 1981; 307
      - 22 januari
      - 26 februari
      - 23 april
      - 11 juni
      - 24 september
      - 12 november
    - vergaderstukken., 1982; 308
      - 1 april
      - 10 juni
      - 28 oktober
      - 16 december
    - vergaderstukken., 1983; 309
      - 28 april
      - 7 juli
      - 6 oktober
      - 21 november
      - 20 december
    - vergaderstukken., 1984; 310
      - 19 april
      - 5 november
    - vergaderstukken., 1985; 310
      - 28 maart
      - 6 juni
      - 22 augustus
      - 11 september
      - 12 december
  - Raadsvergaderingeningen/Algemene Vergaderingen.
    - Raadsvergadering., 1986; 311
      - 8 januari 1986
    - Algemene vergaderingen., 1986; 311
      - vergadering. 20 maart 1986
      - vergadering. 11 september 1986
      - vergadering. 23 oktober 1986
    - Vergaderstukken., 1987/1988; 312
      - 16 april 1986
      - 28 april 1986
      - 9 juli 1986
      - 27 oktober 1986
      - 17 maart 1988
      - 7 april 1988
      - 23 juni 1988
      - 15 december 1988
  - Bestuur.
    - vergaderstukken., 1967/1969; 313
      - 11 mei 1967
      - 5 juni 1967
      - 9 oktober 1967
      - 29 mei 1968
      - 17 oktober 1968
      - 13 maart 1969
      - 1? september 1968
    - vergaderstukken., 1970/1973; 314
      - 19 maart 1970
      - 17 septemeber 1970
      - 4 november 1971
      - 13 april 1972
      - 16 november 1972
      - 29 augustus 1973
      - 26 september 1973
      - 31 oktober 1973
      - 5 december 1973
    - vergaderstukken., 1974; 315
      - 23 januari
      - 27 februari
      - 3 april
      - 15 mri
      - 19 juni
      - 21 augustus
    - vergaderstukken., 1974; 316
      - 11 september
      - 30 oktober
      - 11 december
    - vergaderstukken., 1975; 317
      - 22 januari
      - 26 februari
      - 2 april
    - vergaderstukken., 1974; 318
      - 14 mei
      - 18 juni
      - 24 september
      - 29 oktober/6 november
    - vergaderstukken., 1974; 319
      - 15 december
    - vergaderstukken., 1976; 320
      - 21 januari
      - 31 maart
      - 12 mei
      - 16 juni
      - 18 augustus
      - 22 september
    - vergaderstukken., 1976; 321
      - 27 oktober
      - 18 november
      - 8 december
    - vergaderstukken., 1977; 322
      - 19 januari
      - 2 maart
      - 6 april
      - 11 mei
      - 23 juni
      - 15 september
      - 27 oktober
      - 15 december
    - vergaderstukken., 1978; 323
      - 19 januari
      - 8 februari
      - 23 februari
      - 13 april
      - 11 mei
    - vergaderstukken., 1978; 324
      - 10 augustus
      - 14 september
      - 26 oktober
      - 30 november
    - vergaderstukken., 1979; 325
      - 18 januari
      - 22 februari
    - vergaderstukken., 1979; 326
      - 5 april
      - 10 mei
      - 21 juni
    - vergaderstukken., 1979; 327
      - 9 augustus
      - 13 september
      - 25 oktober
      - 29 november
    - vergaderstukken., 1980; 328
      - 17 januari
      - 21 februari
      - 3 april
      - 8 mei
      - 19 juni
    - vergaderstukken., 1980; 329
      - 7 augustus
      - 11 september
      - 23 oktober
      - 19 november
      - 27 november
    - vergaderstukken., 1981; 330
      - 6 januari
      - 15 januari
      - 12 februari
      - 12 maart
      - 26 maart
      - 15 april
      - 7 mei
      - 11 juni
      - 22 juni
    - vergaderstukken., 1981; 331
      - 6 augustus
      - 10 september
      - 22 oktober
      - 3 december
    - vergaderstukken., 1982; 332
      - 7 januari
      - 11 februari
      - 25 februari
      - 15 maart
      - 15 april
      - 13 mei
    - vergaderstukken., 1982; 333
      - 10 juni
      - 5 augustus
      - 9 september
      - 21 oktober
      - 25 november
      - 6 december
      - 21 december
    - vergaderstukken., 1983; 334
      - 20 januari
      - 24 februari
      - 14 april
      - 2 juni
      - 14 juli
      - 18 augustus
      - 22 september
      - 3 november
      - 1 december
    - vergaderstukken., 1984; 335
      - 19 januari
      - 1 maart
      - 24 mei
      - 5 juli
      - 23 augustus
      - 27 september
      - 5 november
      - 13 december
    - vergaderstukken., 1985; 336
      - 24 januari
      - 7 maart
      - 18 april
      - 30 mei
      - 4 juli
      - 22 augustus
      - 26 september
      - 31 oktober
      - 12 december
    - vergaderstukken., 1986; 337
      - 23 januari 1986
      - 6 maart 1988
      - 17 april 1988
      - 29 mei 1988
      - 21 augustus 1988
      - 23 oktober 1988
      - 27 november 1988
    - vergaderstukken., 1987; 338
      - 22 januari 1987
      - 5 maart 1987
      - 25 mei 1987
      - 2 juli 1987
      - 28 augustus 1987
      - 1 oktober 1987
      - 5 november 1987
      - 17 december 1987
    - vergaderstukken., 1988; 339
      - 21 januari 1988
      - 17 maart 1988
      - 21 april 1988
      - 26 mei 1988
      - 23 juni 1988
      - 18 augustus 1988
      - 29 september 1988
      - 3 november 1988
      - 28 november 1988
      - 15 december 1988
  - Dagelijks Bestuur/ 1967/1973
    - Vergaderstukken., 1967; 340
      - 12 januari
      - 5 februari
      - 9 maart
      - 13 april
      - 5 juni
      - 13 juli
      - 15 september
      - 23 oktober
      - 7 december
    - Vergaderstukken., 1968; 341
      - 11 januari
      - 8 februari
      - 7 maart
      - 2 mei
      - 27 juni
      - 28 augustus
      - 26 september
      - 24 oktober
      - 25 november
    - vergaderstukken., 1969; 342
      - 23 januari
      - 27 februari
      - 3 april
      - 22/26 mei
    - vergaderstukken., 1969; 343
      - 28 augustus
      - 2 oktober
      - 13 november
      - 18 december
    - vergaderstukken., 1970; 344
      - 5 maart
      - 9 april
      - 28 mei
      - 25 juni
    - vergaderstukken., 1970; 345
      - 20 augustus
      - 1 oktober
      - 10 december
    - vergaderstukken., 1971; 346
      - 14 januari
      - 25 maart
      - 3 juni
      - 12 augustus
    - vergaderstukken., 1971; 347
      - 16 september
      - 21 oktober
    - Vergaderstukken., 1972; 348
      - 5 januari
      - 16 feberuari
      - 5 april
      - 24 mei
    - Vergaderstukken., 1972; 349
      - 27 septemeber
      - 1 november
      - 6 december
    - Vergaderstukken., 1973; 350
      - 24 januari 1973
      - 15 februari
      - 4 april
      - 24 mei
      - 27 juni
  - Sectie Maatschappelijke Dienstverlening.
    - Agenda Commissie., 351
      - notulen vergaderingen. 1973/1983
      - Werkprogramma.
      - correspondentie. 1967/1980
      - bestuursbesluiten. 1967/1980
    - vergaderstukken., 1967/1968; 352
      - 23 oktober 1967
      - 30 november 1967
      - 15 februari 1968
      - 11 april 1968
      - 29 augustis 1968
      - 12 december 1968
    - vergaderstukken., 1969; 353
      - 13 februari
      - 29 mei
      - 11 september
      - 11 december
    - vergaderstukken., 1970; 354
      - 8 januari
      - 15 april
      - 4 juni
      - 20 oktober
      - 3 december
      - 16 december
    - vergaderstukken., 1971; 355
      - 4 februari
      - 4 maart
      - 17 juni
      - 7 oktober
      - 9 december
    - vergaderstukken., 1972; 356
      - 9 maart
      - 1 juni
      - 30 augustus
      - 28 september
      - 23 november
      - 7 december
    - vergaderstukken., 1973; 357
      - 18 januari
      - 8 maart
      - 17 mei
      - 14 juni
      - 13 septemeber
      - 6 december
    - vergaderstukken., 1974; 358
      - 28 februari
      - 18 april
      - 6 juni
      - 5 september
      - 3 oktober
      - 14 november
    - vergaderstukken., 1975; 359
      - 27 februari
      - 20 maart
      - 5 juni
      - 4 september
      - 13 november
    - vergaderstukken., 1976; 360
      - 26 februari
      - 3 juni
      - 2 september
      - 11 november
    - vergaderstukken., 1977; 361
      - 24 februari
      - 24 maart
      - 2 juni
      - 1 september
      - 17 november
    - vergaderstukken., 1978; 362
      - 26 januari
      - 30 maart
      - 8 juni
      - 31 augustus
      - 2 november
      - 14 december
    - vergaderstukken., 1979; 363
      - 29 maart
      - 7 juni
      - 30 augustus
      - 18 oktober
      - 13 december
    - vergaderstukken., 1980; 364
      - 24 januari
      - 27 maart
      - 29 mei
      - 28 augustus
      - 9 oktober
      - 23 oktober
      - 4 december
    - vergaderstukken., 1981; 365
      - 29 januari
      - 19 maart
      - 21 mei
    - vergaderstukken., 1981; 366
      - 13 augustus
      - 15 oktober
      - 3 december
    - vergaderstukken., 1982; 367
      - 28 januari
      - 18 maart
      - 28 april
      - 24 juni
      - 26 augustus
      - 2 december
    - vergaderstukken., 1983; 368
      - 27 januari
      - 17 maart
      - 25 augustus
      - 13 oktober
    - vergaderstukken., 1984; 369
      - 26 januari
      - 10 mei
      - 13 september
      - 22 november
    - vergaderstukken., 1985; 370
      - 4 april
      - 4 juli
      - 24 oktober
      - 18 december
    - vergaderstukken., 1986; 371
      - 26 februari
      - 24 april
      - 28 augustus
      - 25 september
      - 27 november
    - vergaderstukken., 1987; 372
      - 19 maart
      - 7 mei
      - 27 augustus
      - vergaderstukken. 1988
      - 2 juni 1988
  - Sectie Samenlevingsopbouw.
    nota betreffen het functioneren van de sectie Maatschappelijk Opbouwwerk. (voorheen sectie Maatsch. Opbouwwerk) correspondentie/ bestuursbesluiten 1970/ 1971
    - Werkprogramma., 373
      - bestuursbesluiten. 1967/1980
      - correspondentie. 1967/1972
    - Werkprogramma/Evaluatie., 373
      - correspondentie. 1975/1979
    - vergaderstukken., 1967/1969; 374
      - 11 december 1967
      - 31 januari 1968
      - 27 november 1968
      - 5 februari 1969
      - 20 maart 1969
      - 23 april 1969
      - 11 juni 1969
      - 17 september 1969
      - 3 december 1969
    - vergaderstukken., 1970-1971; 375
      - 25 juni 1970
      - 24 september 1970
      - 17 december 1970
      - 28 januari 1971
      - 3 maart 1971
      - 18 maart 1971
      - 3 mei 1971
      - 24 juni 1971
      - 14 oktober 1971
      - 16 december 1971
    - vergaderstukken., 1972; 376
      - 2 februari
      - 16 maart
      - 15 juni
      - 17 augustus
      - 21 september
      - 30 november
    - vergaderstukken., 1973; 377
      - 18 januari
      - 15 maart
      - 21 juni
      - 20 september
      - 29 november
    - vergaderstukken., 1974; 378
      - 21 februari
      - 16 mei
      - 20 juni
      - 19 september
      - 21 november
    - vergaderstukken., 1975; 379
      - 20 februari
      - 17 april
      - 19 juni
      - 2 oktober
      - 20 november
    - vergaderstukken., 1976; 380
      - 15 januari
      - 15 april
      - 17 juni
      - 30 september
      - 18 november
    - vergaderstukken., 1977; 381
      - 10 februari
      - 31 maart
      - 5 mei
      - 9 juni
      - 29 september
      - 24 november
    - vergaderstukken., 1978; 382
      - 9 februari
      - 20 april
      - 15 juni
      - 9 augustus
      - 28 september
      - 23 november
    - vergaderstukken., 1979; 383
      - 8 februari
      - 26 april
      - 14 juni
      - 8 augustus
      - 27 september
      - 22 november
    - vergaderstukken., 1980; 384
      - 7 februari
      - 17 april
      - 12 juni
      - 18 september
      - 20 november
    - vergaderstukken., 1981; 385
      - 5 februari
      - 16 april
      - 18 juni
      - 17 september
      - 19 november
    - vergaderstukken., 1982; 386
      - 4 februari
      - 15 april
      - 17 juni
      - 16 september
      - 18 november
    - vergaderstukken., 1983; 387